臺灣臺南地方法院刑事判決　　　　　　　 99年度訴字第987號
公　訴　人　臺灣臺南地方法院檢察署檢察官
被　　　告　許惠華
指定辯護人　本院公設辯護人　余訓格
上列被告因違反毒品危害防制條例案件，經檢察官提起公訴（99
年度偵緝字第142號），本院判決如下：
    主  文
許惠華施用第一級毒品，累犯，處有期徒刑柒月，扣案第一級毒
品海洛因捌小包（驗後淨重分別為零點壹零柒公克、零點零柒肆
公克、零點參玖零公克、零點零伍玖公克、零點零零貳公克、壹
點捌柒捌公克、零點零參捌公克、零點零肆玖公克），均沒收銷
燬之、分裝袋玖拾陸個及葡萄糖粉壹包（含袋重肆拾柒點壹伍公
克），均沒收；又施用第二級毒品，累犯，處有期徒刑肆月，扣
案之甲基安非他命柒小包（含袋重共計肆拾肆點陸公克），沒收
銷燬之、安非他命吸食器壹支，沒收；又販賣第一級毒品，共參
罪，均累犯，各處如附表所示之刑。應執行無期徒刑，褫奪公權
終身，扣案之海洛因捌小包（驗後淨重分別為零點壹零柒公克、
零點零柒肆公克、零點參玖零公克、零點零伍玖公克、零點零零
貳公克、壹點捌柒捌公克、零點零參捌公克、零點零肆玖公克）
、甲基安非他命柒小包（含袋毛重共計肆拾肆點陸公克），均沒
收銷燬之、扣案安非他命吸食器壹支、分裝袋玖拾陸個及葡萄糖
粉壹包（含袋重肆拾柒點壹伍公克）、行動電話壹具（含000000
0000號通話晶片）、販賣毒品所得新臺幣捌佰元及未扣案之販賣
毒品所得新臺幣壹仟伍佰元均沒收之，未扣案之販賣毒品所得新
臺幣壹仟伍佰元如全部或一部不能沒收時，以其財產抵償之。
    事  實
一、許惠華前於民國96年間，因施用毒品案件，經臺灣嘉義地方
    法院裁定令入勒戒處所觀察、勒戒後，認無繼續施用毒品之
    傾向，於96年3月27日執行完畢出所，並由臺灣嘉義地方法
    院檢察署檢察官以96年度毒偵字第201號為不起訴處分確定
    ；又於96年間因施用毒品案件，經臺灣嘉義地方法院以96
    年度訴字第643號判決分別處有期徒刑6月、3月，並應執行
    有期徒刑7月確定，於97年6月4日縮刑期滿執行完畢；又因
    販賣毒品案件，經臺灣高等法院臺南分院以98年度上訴字第
    232號及100年度上更一字第1號判決判處有期徒刑22年8月及
    17年，並經臺灣高等法院臺南分院100年度聲字第492號定應
    執行刑有期徒刑23年6月。
二、詎猶不思悔悟，復(一)基於施用第二級毒品甲基安非他命之犯
    意，於98年7月10日凌晨1時許，在其臺南縣新營市（現改制
    為臺南市新營區○○○路200巷27號2樓之租屋處，將甲基安
    非他命放入吸食器內，以加熱使安非他命成煙霧再用嘴或鼻
    吸用之方式施用1次；(二)基於施用第一級毒品海洛因之犯意
    ，於98年7月10日早上7時許，於其前開租屋處，以摻入香煙
    內吸食之方式，施用第一級毒品海洛因1次；(三)又其明知海
    洛因依其成癮性、濫用性及對社會危害性，經毒品危害防制
    條例第2條規定為第一級毒品，不得持有、施用、轉讓或販
    賣，仍意圖營利，基於販賣第一級毒品海洛因之犯意，以其
    所有之行動電話0000000000號，於附表所示之時間、地點，
    分別販賣第一級毒品海洛因予翁英傑、蕭乙華2人；嗣因蕭
    乙華向警方坦承購買毒品之上游為許惠華，員警張金全、鄭
    志祥遂於98年7月10日上午11時許於轄區內執行勤務時，見
    許惠華騎乘車牌號碼UKK-611號輕型機車出門，遂尾隨其後
    ，並在臺南市○○區○○路156巷底目睹許惠華與翁英傑進
    行毒品交易後，當場逮捕許惠華，並自其身上扣得海洛因5
    小包、安非他命2小包、販賣海洛因所得現款新臺幣（下同
    ）800元、行動電話0000000000號1支（序號：000000000000
    0000號），翁英傑趁亂逃逸，員警又經許惠華同意至其在臺
    南縣新營市○○路200巷27號2號租屋處搜索，扣得海洛因3
    小包、安非他命5小包、葡萄糖粉（含袋重47.15公克）、分
    裝袋96個、安非他命吸食器1支等物，並經許惠華同意採尿
    送檢結果呈甲基安非他命、可待因及嗎啡陽性反應。
三、案經臺南縣警察局（現改制為臺南市政府警察局）新營分局
    報請臺灣臺南地方法院檢察署檢察官偵查起訴。
    理  由
壹、證據能力部分：
一、證人蕭乙華、翁英傑於警詢之證述：
    係被告以外之人於審判外之言詞陳述，為傳聞證據，惟當事
    人及辯護人對於上開證據之證據能力均不爭執，復未於言詞
    辯論終結前聲明異議，本院審酌該等證據於警詢作成時，並
    未有不正訊問之情形，認為適當，依刑事訴訟法第159條之5
    第2項、第1項之規定，自得作為證據。
二、證人蕭乙華、證人翁英傑、證人即員警張金全、證人即員警
    鄭吉祥於偵查中之證述：
    係被告以外之人於審判外之言詞陳述，為傳聞證據，本院審
    酌上開證據係證人於偵查中對檢察官所為之陳述，均已依刑
    事訴訟法第158條之3規定予以具結，且顯無不可信之情況，
    依同法第159條之1第2項規定，得為證據。
三、長榮大學98年7月19日濫用藥物檢驗確認報告1紙、高雄市凱
    旋醫院98年8月4日高市凱醫驗字第10755號濫用藥物成品檢
    驗鑑定書1紙及內政部警政署刑事警察局98年12月14日刑鑑
    字第0980165452號鑑定書1紙：
    係各該轄區檢察署檢察長所概括選任該單位為為轄區司法警
    察機關調查中案件有關毒品、尿液所含毒品成份等鑑定事項
    之鑑定機關。此種由檢察機關概括選任鑑定人或概括囑託鑑
    定機關、團體，再轉知司法警察官、司法警察於調查犯罪時
    參考辦理之作為，法無明文禁止，係為因應現行刑事訴訟法
    增訂傳聞法則及例外規定實務運作而為，所為之鑑定結果，
    與檢察官選任或囑託為鑑定，性質上並無差異，合於刑事訴
    訟法第159 條第1項、第208條第1項、第206條第1項所認「
    法律有規定」之情形，依法有證據能力（最高法院96年度台
    上字第2860號判決意旨參照）。
四、臺南縣警察局（現改制為臺南市政府警察局）新營分局採尿
    同意書、採取尿液編號對照表及採取尿液名冊各1紙：
    雖屬被告以外之於審判外之書面陳述，然被告已同意資為證
    據，且本院審酌該書面作成時之情況，認為適當，依刑事訴
    訟法第159條之5第1項，自得作為證據。
五、行動電話0000000000號於98年7月1日至7月10日雙向通聯紀
    錄1份：
    係以科技電子或機械自動運作所留存之通話門號、序號、時
    間、使用之基地臺等資料之紀錄文書，非供述證據，不受傳
    聞法則之限制，自具有證據能力。
六、現場照片13張：
    乃均係利用電子科技設備運作所留存之影像紀錄，性質上亦
    非供述證據，故無傳聞法則之適用，又查無不得為證據之狀
    況，亦具有證據能力。
七、扣案之海洛因、甲基安非他命、葡萄糖粉、分裝袋、吸食器
    、行動電話：
    屬物證，並非刑事訴訟法第159條第1項所規定之「被告以外
    之人於審判外之言詞或書面陳述」，故無傳聞法則之適用。
    又該物證之取得，手段合法，復與本案有關聯性，且已依法
    踐行調查，自有證據能力。
貳、得心證之理由：
一、施用毒品部分：
    被告對於施用第一級毒品海洛因及第二級毒品甲基安非他命
    之犯罪事實，業已坦承不諱（見警卷第4頁、98年度營偵字
    第1221號卷，下稱偵1卷，第8頁至第9頁及99年度偵緝字第
    142 號卷第23頁、本院卷第64頁及第153頁），並有採取尿
    液編號對照表（見警卷第36頁）、長榮大學98年7月19日濫
    用藥物檢驗確認報告1紙（見偵1卷第28頁）、現場照片1張
    （見警卷第58頁）附卷可參、及扣案之第一級毒品8小包、
    第二級毒品7小包、安非他命吸食器1支、分裝袋96個、葡萄
    糖粉1包（含袋重47.15公克）為憑，且上開毒品經送檢驗，
    第一級毒品8包均含海洛因成分（驗後淨重分別為0.107公克
    、0.074公克、0.390公克、0.059公克、0.002公克、1.878
    公克、0.038公克、0.049公克）、第二級毒品7包則檢驗出
    甲基安非他命成分（含袋重44.6公克），亦有高雄市立凱旋
    醫院濫用藥物成品檢驗鑑定書（檢驗字號：高市凱醫驗字第
    10755號）、內政部警政署刑事警察局98年12月14日刑鑑字
    第0980165452號鑑定書各1紙在卷可稽（見偵1卷第25、65頁
    ），事證明確，被告施用第一級毒品海洛因及第二級毒品甲
    基安非他命之犯行堪以認定，應予依法論科。
二、販賣毒品部分：
    訊據被告矢口否認有何販賣毒品之犯行，辯稱：我不認識蕭
    乙華，也沒有跟蕭乙華聯絡，更沒有賣毒品給蕭乙華；98年
    7月10日那天是跟翁英傑要去散步，也沒有賣毒品給翁英傑
    ，扣到之毒品是我自己要用的云云。經查：
  (一)販賣毒品予證人蕭乙華部分：
  1.證人蕭乙華於警詢、偵查中及本院審理時均證稱：我有於98
    年7月2日20時許及7月4日16時許，分別在臺南市○○區○○
    路附近及嘉義縣義竹鄉○○○道路上，以1000元及500元代
    價，共向被告購買海洛因2包，我都是以我妻子申辦之行動
    電話0000000000號與被告之行動電話0000000000號聯絡，每
    次跟被告買毒品前，都會用電話聯繫，之前就有跟被告買過
    ，這次是因為想要戒毒，所以才於98年7月4日提供被告販毒
    情資供警方查緝，7月4日當天我是先向許惠華買完海洛因後
    ，才配合警方打電話約許惠華，許惠華有出來，但後來有所
    警覺，換了二次地方就做罷等語（見警卷第9頁至第12頁、9
    8年度營偵字第1221號卷第48頁至第49頁、本院卷第118頁至
    第131頁）。再互核卷附行動電話0000000000號於98年7月1
    日至7月10日雙向通聯紀錄，顯示被告持用之0000000000門
    號與證人蕭乙華持用之0000000000門號，於98年7月2日、7
    月4日均有密集之電話聯繫。又證人蕭乙華有施用海洛因惡
    習，其於98年7月10日主動前往警局檢舉被告販賣海洛因，
    經警對其採尿後，結果呈嗎啡陽性反應，案經檢察官起訴，
    由本院以99年訴字第81號判處有罪確定。是綜觀證人蕭乙華
    之指證，再佐以其本身為一海洛因施用者及卷附通聯紀錄，
    可知證人蕭乙華之證述，並非無據。再者，證人即員警張金
    全於本院審理中亦證稱：在98年7月10日大約一個禮拜前，
    蕭乙華有帶我們去找被告，過程中蕭乙華打電話給被告後，
    被告即出來，但後來又轉頭就走，蕭乙華再打電話給被告，
    被告即說因為懷疑有警察來，所以走掉，但蕭乙華有抄到許
    惠華之車牌號碼，我們利用車牌號碼查到許惠華之資料，之
    後於98年7月10日又跟監到許惠華，且目睹許惠華販賣海洛
    因予翁英傑，而當場查獲等語（見本院卷第133頁至第134頁
    ），此外，復有查扣之第一級毒品8小包、葡萄糖粉1包及行
    動電話1具（含0000000000通話晶片）為憑，又此8包毒品，
    均含海洛因成分，亦有高雄市立凱旋醫院濫用藥物成品檢驗
    鑑定書（檢驗字號：高市凱醫驗字第10755號）1紙在卷可稽
    （見偵1卷第25頁），由警員依證人蕭乙華提供之資料，查
    獲被告當場販賣海洛因予他人，益可證證人蕭乙華指證非虛
    。
  2.被告於本院雖辯稱：蕭乙華認錯人了，我不認識他，沒有跟
    他聯絡過云云。惟被告亦坦承於98年7月間有0000000000門
    號，且卷附通聯紀錄顯示0000000000與0000000000二門號，
    於98年6月30日起即有密集之通話紀錄，顯然並非誤打，被
    告否認與證人蕭乙華有聯絡，已然無據。況且，被告於偵訊
    時係供稱：與蕭乙華有見過面，但不熟等語（見偵1卷第7頁
    ），其事後無理由翻異前供，辯稱蕭乙華認錯人云云，顯為
    飾卸之詞，自不足採。
  (二)販賣第一級毒品予證人翁英傑部分：
  1.依證人即員警鄭吉祥於偵查及本院審理中證稱：我在臺南市
    ○○區○○路的產業道路巷子裡有看到被告拿1包白色物品
    給翁英傑，翁英傑拿紅色紙鈔好幾張給被告，後來我們下車
    逮捕時，被告就把毒品丟在地上，翁英傑逃跑，我就去追他
    ，後來他棄車逃逸，我們查詢該車的車籍資料後，得知車主
    是翁英傑等語（見98年度營偵字第1221號卷第42頁、本院卷
    第143頁至第147頁），及證人即員警張金全於偵查及本院審
    理中證稱：98年7月10日那天我跟員警鄭吉祥一起執行勤務
    時，看到被告騎機車，被告騎到金華路還有復興路時，分別
    停下來講電話，我們懷疑被告是要販賣毒品，所以就一直跟
    監，跟到臺南市○○區○○路產業道路巷子裡，就看到被告
    將手裡毒品挑一包予翁英傑，翁英傑就拿紅色100元紙鈔好
    幾張予被告，當時我們座車與他們交易毒品地點的距離大約
    是從應訊發言臺到書記官座位，約3公尺左右，我看得很清
    楚，而且依我從警以來處理過許多毒品案件之經驗，海洛因
    與安非他命之外觀不同，安非他命是顆粒的，海洛因是粉末
    狀的，我那天看到被告是交白色粉末狀予對方，可確定是海
    洛因，後來我就馬上下車衝過去，被告動作比較慢被抓到，
    翁英傑就騎機車跑走，我們要抓被告時，被告就將毒品丟在
    地上等語（見98年度營偵字第1221號卷第42頁、本院卷第13
    5頁至第143頁）。而由證人張金全於本院審理時，能從發言
    臺處清楚念出通譯座位前之英文字母，顯見其視力良好，且
    98年7月10日當天並未下雨，能見度佳，有現場照片2張在卷
    可參（見警卷第56頁），證人張金全已無誤指之可能。另依
    卷附現場照片所示，毒品呈顆粒狀者，經警方以安非他命檢
    測包檢測，呈深藍色，係屬甲基安非他命反應；扣案毒品呈
    粉末狀者，經警方以嗎啡、海洛因檢測包檢測，呈紅色，係
    屬嗎啡、海洛因反應，有檢測照片4張在卷可憑（見警卷第
    59頁至第61頁），再參諸卷附證人翁英傑之前案紀錄表（見
    本院卷第98至100頁），其於83年間即有違反肅清煙毒條例
    之前科，至89年間又因施用海洛因經觀察勒戒及強制戒治，
    ，證人翁英傑顯習於施用海洛因，此均可證人張金全之指證
    相符。
  2.此外，復有卷附被告持用之0000000000通聯紀錄、查扣之第
    一級毒品8小包、葡萄糖粉1包及行動電話1具（含000000000
    0通話晶片）為憑，而依上開通聯紀錄所載，此一門號與證
    人翁英傑使用之0000000000號電話，於98年7月10日10、11
    時間，雙方密集聯絡，另上開查扣之8包毒品，均含海洛因
    成分，亦有高雄市立凱旋醫院濫用藥物成品檢驗鑑定書（檢
    驗字號：高市凱醫驗字第10755號）1紙在卷可稽（見偵1卷
    第25頁），堪認被告與翁英傑電話聯繫後，即於上開時地販
    賣海洛因予翁英傑。
  3.被告於本院雖辯稱：98年7月10日那天只是跟翁英傑一起去
    散步云云，另證人翁英傑於偵查中亦證述：98年7月10與被
    告許惠華是相約要去散步云云。然對照被告於警詢及偵查時
    所辯：不認識翁英傑云云，供述已然不一，真實性即為有疑
    。況且若2人僅相約一同散步，何以面對警方下車查緝時，
    竟四處逃竄，企圖躲避查緝，翁英傑甚至倉惶棄車逃跑？足
    見被告許惠華及證人翁英傑所述係要出去散步云云，顯係杜
    撰，均不足採信。
  (三)又按販賣第一級毒品，可處死刑或無期徒刑，並得併科新臺
    幣2,000萬元以下罰金，毒品危害防制條例第4條第1項定有
    明文，是販賣第一級毒品係屬嚴重違法行為，苟遭逮獲，後
    果嚴重，毒販出售毒品時無不小心翼翼，不敢公然為之，且
    海洛因並無公定之價格，並可任意分裝或增減其份量，而每
    次買賣之價量，亦隨時依雙方關係之深淺、當時之資力、需
    求程度及對行情之認知等因素而異其標準，非可一概而論，
    因此之，販賣利得，除經被告坦承，或其價量至臻明確，確
    實難以究其原委。然按一般民眾普遍認知之毒品非法交易，
    向為政府查禁森嚴且重罰不寬貸，衡諸常情，倘非有利可圖
    ，絕無甘冒重罰風險之理。從而，舉凡其有償交易，除足反
    證其確另基於某種非圖利本意之關係外，尚難因無法查悉其
    買進、賣出之差價，而諉無營利之意思，或阻卻販賣犯行之
    追訴。本案被告販賣及施用毒品多次，其對於毒品取得非易
    ，毒品交易為檢警機關嚴予取締之犯罪，法律並就此設有重
    典處罰，當知之甚明，而被告對外以行動電話作為毒品交易
    之聯絡工具，並交付海洛因予證人蕭乙華及翁英傑，且被告
    與證人蕭乙華、翁英傑非親戚亦非具特殊情誼，被告若非有
    利可圖，豈有數次聯絡、犯險進行第一級毒品海洛因交易之
    意願，被告主觀上有營利之意圖，自甚明確。
  (四)綜上所述，被告對販賣海洛因犯行所為置辯，顯係事後卸責
    之詞，委無可採，本案事證明確，被告犯行堪以認定，應予
    依法論科。
參、論罪科刑之法律適用
一、核被告所為，係犯毒品危害防制條例第10條第1項之施用第
    一級毒品罪、同條例第10條第2項之施用第二級毒品罪，及
    同條例第4條第1項販賣第一級毒品罪。被告持有第一、二級
    毒品之低度行為，為其販賣與施用之高度行為所吸收，不另
    論罪。又被告所犯上開各罪間，犯意各別、行為互殊，應予
    分論併罰。被告曾因施用毒品案件，經法院判處有期徒刑6
    月、3月，並應執行有期徒刑7月確定，於97年6月4日縮刑期
    滿執行完畢，5年內故意再犯有期徒刑以上之罪，均為累犯
    ，除販賣第一級毒品法定刑死刑、無期徒刑部分依法不得加
    重外，有期徒刑部分應依刑法第47條第1項規定加重其刑。
    爰審酌被告有施用毒品之前案紀錄，應深知毒品對人體危害
    之鉅，且其另案販賣第1、2級毒品案件，於法院審理中，猶
    不知警醒，除自己施用海洛因、安非他命，並僅因貪圖小利
    ，即販賣海洛因供他人施用，戕害他人身體健康，且危害社
    會治安匪淺，兼衡酌被告犯後態度不佳，猶藉詞狡辯，否認
    犯行等一切情狀，各量處如主文所示之刑，宣告無期徒刑部
    分併依刑法第37條第1項規定，宣告褫奪公權終身，復依刑
    法第51條第3、4款宣告多數無期徒刑時，只執行其一，宣告
    最重之刑為無期徒刑時，不執行他刑之規定定其應執行之刑
    ，以資懲儆。
二、扣案之毒品海洛因8小包（驗後淨重分別為0.107、0.074、0
    .390、0.059、0.002、1.878、0.038、0.049公克）、毒品
    安非他命7小包（含袋毛重共計44.6公克），分別係屬毒品
    危害防制條例第2條第2項第1款、第2款之第一級、第二級毒
    品，均應依毒品危害防制條例第18條第1項規定，沒收銷燬
    之。扣案之行動電話1具（含通話晶片0000000000號）、葡
    萄糖粉1包（含袋重47.15公克）、分裝袋96個，均為被告所
    有，業據被告供明在卷，該行動電話為被告聯絡販賣海洛因
    之用，另依被告供述，葡萄糖粉供加入海洛因，分裝袋則供
    出門分裝之用，被告雖供稱均僅供自己施用，然被告分裝稀
    釋海洛因後，顯然亦攜帶外出加以販賣，是均應依毒品危害
    防制條例第19條第1項規定，沒收之。另扣案之現金800元與
    未扣案之1,500元，為被告販賣第一級毒品海洛因所得，均
    仍應依毒品危害防制條例第19條第1項併宣告沒收之，未扣
    案之1500元如全部或一部不能沒收時，應以其財產抵償之。
    末扣案之安非他命吸食器1支，為被告所有供施用第二級毒
    品之用，業據其供明在卷，應依刑法第38條第1項第2款宣告
    沒收。
據上論斷，應依刑事訴訟法第299條第1項前段、毒品危害防制條
例第4條第1項、第10條第1項、第2項、第18條第1項、第19條第
1項，刑法第11條前段、第47條第1項、第37條第1項、第38條第1
項第2款、第3項、第51條第3款、第4款、第8款，判決如主文。
本案經檢察官黃淑妤到庭執行職務
中    華    民    國   100    年    8     月    25    日
        刑事第十一庭    審判長法  官  鍾邦久
                              法  官  蔡直青
                              法  官  包梅真
以上正本證明與原本無異。
如不服本判決應於收受本判決後10日內向本院提出上訴書狀，並
應敘述具體理由。其未敘述上訴理由者，應於上訴期間屆滿後20
日內向本院補提理由書狀（均須按他造當事人之人數附繕本）「
切勿逕送上級法院」。
                              書記官  李淑秋
中    華    民    國   100    年    8     月    25    日
附錄本案論罪科刑法條全文
毒品危害防制條例第4條：
製造、運輸、販賣第一級毒品者，處死刑或無期徒刑；處無期徒
刑者，得併科新臺幣2千萬元以下罰金。
製造、運輸、販賣第二級毒品者，處無期徒刑或7年以上有期徒
刑，得併科新臺幣1千萬元以下罰金。
製造、運輸、販賣第三級毒品者，處5年以上有期徒刑，得併科
新臺幣7百萬元以下罰金。
製造、運輸、販賣第四級毒品者，處3年以上10年以下有期徒刑
，得併科新臺幣3百萬元以下罰金。
製造、運輸、販賣專供製造或施用毒品之器具者，處1年以上7
年以下有期徒刑，得併科新臺幣1百萬元以下罰金。
前五項之未遂犯罰之。
毒品危害防制條例第10條：
施用第一級毒品者，處6月以上 5 年以下有期徒刑。
施用第二級毒品者，處3年以下有期徒刑。
附表：
┌──┬───┬──────┬──────┬─────┬──────────┐
│編號│販賣對│  販賣時間  │  販賣地點  │ 販賣金額 │     科處刑度       │
│    │象    │            │            │ (新臺幣) │                    │
├──┼───┼──────┼──────┼─────┼──────────┤
│ 1. │蕭乙華│98年7月2日  │臺南市鹽水區│1,000元   │許惠華販賣第一級毒品│
│    │      │20時30分許  │月津路台塑加│          │，累犯，處無期徒刑，│
│    │      │            │油站        │          │褫奪公權終身，扣案第│
│    │      │            │            │          │一級毒品海洛因捌小包│
│    │      │            │            │          │（驗後淨重分別為零點│
│    │      │            │            │          │壹零柒公克、零點零柒│
│    │      │            │            │          │肆公克、零點參玖零公│
│    │      │            │            │          │克、零點零伍玖公克、│
│    │      │            │            │          │零點零零貳公克、壹點│
│    │      │            │            │          │捌柒捌公克、零點零參│
│    │      │            │            │          │捌公克、零點零肆玖公│
│    │      │            │            │          │克），均沒收銷燬之、│
│    │      │            │            │          │扣案行動電話壹具（含│
│    │      │            │            │          │00000000000通話晶片 │
│    │      │            │            │          │）、分裝袋玖拾陸個、│
│    │      │            │            │          │葡萄糖粉壹包，均沒收│
│    │      │            │            │          │之、未扣案之販賣毒品│
│    │      │            │            │          │所得新臺幣壹仟元沒收│
│    │      │            │            │          │之，如全部或一部不能│
│    │      │            │            │          │沒收，以其財產抵償之│
│    │      │            │            │          │。                  │
├──┼───┼──────┼──────┼─────┼──────────┤
│ 2. │蕭乙華│98年7月4日  │嘉義縣義竹鄉│500元     │許惠華販賣第一級毒品│
│    │      │16時許      │某不知名道路│          │，累犯，處無期徒刑，│
│    │      │            │            │          │褫奪公權終身，扣案第│
│    │      │            │            │          │一級毒品海洛因捌小包│
│    │      │            │            │          │（驗後淨重分別為零點│
│    │      │            │            │          │壹零柒公克、零點零柒│
│    │      │            │            │          │肆公克、零點參玖零公│
│    │      │            │            │          │克、零點零伍玖公克、│
│    │      │            │            │          │零點零零貳公克、壹點│
│    │      │            │            │          │捌柒捌公克、零點零參│
│    │      │            │            │          │捌公克、零點零肆玖公│
│    │      │            │            │          │克），均沒收銷燬之、│
│    │      │            │            │          │扣案行動電話壹具（含│
│    │      │            │            │          │00000000000通話晶片 │
│    │      │            │            │          │）、分裝袋玖拾陸個、│
│    │      │            │            │          │葡萄糖粉壹包，均沒收│
│    │      │            │            │          │、未扣案之販賣毒品所│
│    │      │            │            │          │得新臺幣伍佰元沒收之│
│    │      │            │            │          │，如全部或一部不能沒│
│    │      │            │            │          │收，以其財產抵償之。│
├──┼───┼──────┼──────┼─────┼──────────┤
│ 3. │翁英傑│98年7月10日 │臺南市鹽水區│800元     │許惠華販賣第一級毒品│
│    │      │11時50分許  │南門路156巷 │          │，累犯，處無期徒刑，│
│    │      │            │巷底        │          │褫奪公權終身，扣案第│
│    │      │            │            │          │一級毒品海洛因捌小包│
│    │      │            │            │          │把驗後淨重分別為零點│
│    │      │            │            │          │壹零柒公克、零點零柒│
│    │      │            │            │          │肆公克、零點參玖零公│
│    │      │            │            │          │克、零點零伍玖公克、│
│    │      │            │            │          │零點零零貳公克、壹點│
│    │      │            │            │          │捌柒捌公克、零點零參│
│    │      │            │            │          │捌公克、零點零肆玖公│
│    │      │            │            │          │克），均沒收銷燬之、│
│    │      │            │            │          │扣案行動電話壹具（含│
│    │      │            │            │          │00000000000通話晶片 │
│    │      │            │            │          │）、分裝袋玖拾陸個、│
│    │      │            │            │          │葡萄糖粉壹包、販賣毒│
│    │      │            │            │          │品所得新臺幣捌佰元，│
│    │      │            │            │          │均沒收之。          │
└──┴───┴──────┴──────┴─────┴──────────┘